臺灣高等法院刑事裁定
111年度聲字第3755號
聲  請  人  臺灣高等檢察署檢察官
受  刑  人  吳來存



上列聲請人因受刑人數罪併罰有二裁判以上，聲請定其應執行之
刑（聲請案號：臺灣高等檢察署111年度執聲字第1806號），本
院裁定如下：
    主  文
吳來存犯如附表所示各罪所處之刑，應執行有期徒刑拾貳年肆月
。
    理  由
一、聲請意旨略以：上列受刑人因違反毒品防制條例等數罪，先
    後經判決確定如附表，應依刑法第53條、第51條規定，定其
    應執行之刑，爰依刑事訴訟法第477條第1項聲請裁定等語。
二、按裁判確定前犯數罪者，併合處罰之；數罪併罰，有二裁判
    以上者，依刑法第51條之規定，定其應執行之刑，並由該案
    犯罪事實最後判決之法院之檢察官，聲請該法院裁定之，刑
    法第50條第1項前段、第53條及刑事訴訟法第477條第1項分
    別定有明文。復按數罪併罰，應依分別宣告其罪之刑為基礎
    ，定其應執行刑；宣告多數有期徒刑者，於各刑中之最長期
    以上，各刑合併之刑期以下，定其刑期，但不得逾30年，刑
    法第51條本文及第5款亦有明文。　　
三、經查：
　㈠受刑人所犯如附表編號1至9所示各罪，分別經本院判處如附
    表所示之刑，均經確定在案，且各罪均為最先裁判確定日（
    民國111年8月4日）前所犯，又本院為最後事實審之法院，
    有各該刑事判決書及本院被告前案紀錄表在卷可憑，是檢察
    官聲請定應執行刑，本院審核認為正當。另本院業已函請受
    刑人於文到5日內具狀陳述意見，而受刑人表示其並非真正
    販毒，僅幫朋友購買毒品，並未賺取任何金錢，被判刑並定
    應執行刑有期徒刑12年及9個月有過重之情形，爰請定應執
    行刑有期徒刑10年6月等語，有陳述意見狀在卷可憑（見本
    院卷第85頁），合先敘明。
　㈡本院審酌受刑人所犯如附表所示各罪之侵害法益雖屬相同，
    然實質累加之方式定應執行刑，處罰之刑度顯將超過其行為
    之不法內涵，而違反罪責原則。再考量如附表所示整體犯罪
    予以評價受刑人之人格特性與犯罪傾向、數罪對法益侵害之
    效應、各次行為次數、如附表所示各罪宣告刑總和上限及各
    刑中最長期者等情狀後整體評價其應受矯治之程度，並兼衡
    責罰相當、刑罰經濟、平等及比例等原則，併參酌受刑人之
    陳述意見內容，定其應執行刑如主文所示。至受刑人雖陳述
    意見表示希望可以定應執行刑有期徒刑10年6月等語，然參
    酌如附表編號1至6所示之罪，業已曾定應執行刑有期徒刑12
    年而形成內部界限，是受刑人請求定有期徒刑10年6月，尚
    難憑採，附此敘明。
據上論斷，應依刑事訴訟法第477條第1項，刑法第53條、51條第
5款，裁定如主文。
中　　華　　民　　國　　111 　年　　11　　月　　30  　日
                  刑事第二庭    審判長法　官  遲中慧
                                      法　官  黎惠萍
                                      法　官  邱筱涵
以上正本證明與原本無異。
如不服本裁定，應於收受送達後五日內向本院提出抗告狀。
                                      書記官  莫佳樺
中　　華　　民　　國　　111 　年　　11　　月　　30　　日
編號  1  2 3 罪名  毒品危害防制條例  毒品危害防制條例 毒品危害防制條例 宣告刑  有期徒刑10年  有期徒刑10年 有期徒刑10年2月 犯罪日期  109.10.16  109.12.05 110.02.05 偵查(自訴)機關 年度案號  新北地方檢察署110年度偵字第10936、23287號  新北地方檢察署110年度偵字第10936、23287號 新北地方檢察署110年度偵字第10936、23287號 最後 事實審 法院 臺灣高院  臺灣高院 臺灣高院  案號 111年度上訴字第193號  111年度上訴字第193號 111年度上訴字第193號  判決日期 111/03/31  111/03/31 11/03/31 確定 判決 法院 最高法院  最高法院 最高法院  案號 111年度台上字第3686號  111年度台上字第3686號 111年度台上字第3686號  判決確定日期 111/08/04  111/08/04 111/08/04 是否為得易科罰金之案件  否  否 否 備註  新北地檢111年度執字第7698號（新北地檢111年度執緝字第1774號）      編號1-6定應執行有期徒刑12年    
編號  4  5 6 罪名  毒品危害防制條例  毒品危害防制條例 毒品危害防制條例 宣告刑  有期徒刑10年  有期徒刑10年4月 有期徒刑10年2月 犯罪日期  109.12.03  109.12.05 110.01.20 偵查(自訴)機關 年度案號  新北地方檢察署110年度偵字第10936、23287號  新北地方檢察署110年度偵字第10936、23287號 新北地方檢察署110年度偵字第10936、23287號 最後 事實審 法院 臺灣高院  臺灣高院 臺灣高院  案號 111年度上訴字第193號  111年度上訴字第193號 111年度上訴字第193號  判決日期 111/03/31  111/03/31 11/03/31 確定 判決 法院 最高法院  最高法院 最高法院  案號 111年度台上字第3686號  111年度台上字第3686號 111年度台上字第3686號  判決確定日期 111/08/04  111/08/04 111/08/04 是否為得易科罰金之案件  否  否 否 備註  新北地檢111年度執字第7698號（新北地檢111年度執緝字第1774號）      編號1-6定應執行有期徒刑12年    
編號  7  8 9 罪名  藥事法  藥事法 藥事法 宣告刑  有期徒刑4月  有期徒刑4月 有期徒刑4月 犯罪日期  109.09.30  109.10.01 110.02.07 偵查(自訴)機關 年度案號  新北地方檢察署110年度偵字第10936、23287號  新北地方檢察署110年度偵字第10936、23287號 新北地方檢察署110年度偵字第10936、23287號 最後 事實審 法院 臺灣高院  臺灣高院 臺灣高院  案號 111年度上訴字第193號  111年度上訴字第193號 111年度上訴字第193號  判決日期 111/03/31  111/03/31 11/03/31 確定 判決 法院 最高法院  最高法院 最高法院  案號 111年度台上字第3686號  111年度台上字第3686號 111年度台上字第3686號  判決確定日期 111/08/04  111/08/04 111/08/04 是否為得易科罰金之案件  否  否 否 備註  新北地檢111年度執字第7699號（新北地檢111年度執緝字第1773號）      編號7-9定應執行有期徒刑9月